【裁判字號】    89,訴,53
【裁判日期】    890713
【裁判案由】    違反懲治走私條例等
【裁判全文】
臺灣基隆地方法院刑事判決                            八十九年度訴字第五三號
    公  訴  人  臺灣基隆地方法院檢察署檢察官
    被      告  甲○○
右列被告因違反懲治走私條例等案件，經檢察官提起公訴（八十八年度偵字第四○九
八號），本院判決如左：
    主  文
甲○○私運管制物品進口逾公告數額，處有期徒刑柒月，緩刑參年。
    事  實
一、甲○○係彰化縣北斗鎮○○街六二號貝而登企業有限公司（簡稱貝而登公司）實
    際負責人，明知「長壽及圖ＬＯＮＧＬＩＦＥ」係台灣省菸酒公賣局向經濟部中
    央標準局申請註冊之商標圖樣（商標註冊號數第一九四七八四號，專用期間自民
    國七十一年十一月一日起至九十一年十月三十一日止），現仍在商標使用期間，
    而貝而登公司購買之黃色硬盒香菸包裝盒上標示之商標圖樣，係於同一物品使用
    仿冒上開商標圖樣，竟意圖販賣該批未貼專賣憑證之仿冒商標之香菸，利用貝而
    登公司向福建省龍海市對外貿易公司訂購傢俱裝櫃之機會，將上開仿冒商標之香
    菸夾藏於貨櫃後三分之一部分堆放之桌椅、沙發椅內，於民國（下同）八十七年
    九月十二日（起訴書誤載為八十八年九月十二日）自大陸地區私運輸入基隆港，
    並進儲長榮貨櫃股份有限公司（簡稱長榮貨櫃公司）汐止貨櫃站，嗣於八十七年
    九月十四日（起訴書誤載為八十八年九月十四日）為基隆關稅局機動巡查隊查獲
    ，並扣得上開仿冒商標之香菸二百二十箱（合計六千一百六十條，完稅價格為新
    台幣四十三萬一千二百元）。
二、案經法務部調查局航業海員調查處移送台灣基隆地方法院檢察署檢察官偵查起訴
    。
    理  由
一、訊據被告甲○○矢口否認有何走私犯行，辯稱：上開仿冒物品係龍海市對外貿易
    公司私自藏放，伊並不知情云云。惟查，上開未貼有專賣憑證之仿冒商標之香菸
    係在被告自大陸地區運送進口之貨櫃內查獲，且該批被查獲之仿冒商標香菸高達
    二百二十箱，數量龐大，顯係為意圖販賣他人而進口，而緝獲時之完稅價格為新
    台幣（下同）四十三萬一千二百元，有緝私報告表影本一紙在卷可參，顯見已逾
    管制進口物品之數額十萬元；又該批緝獲之未貼專賣憑證之香菸並非台灣省菸酒
    公賣局產品，屬仿冒香菸乙情，亦有該局八十七年九月二十五日八七公業字第二
    八七三一號函及商標註冊證可稽。雖被告甲○○一再以不知為何其進口貨櫃竟會
    夾藏私菸等詞置辯，惟被告應對其本次進口貨櫃內容明瞭乙情，業據證人乙○○
    迭於調查處、偵訊及本院調查時供稱：「我乃以電話通知貨主甲○○，並告知來
    貨有夾藏香煙乙事，許員始坦承來貨有夾藏香菸之情形」、「是榮祿報關有限公
    司轉知我說貨櫃內查獲夾藏香菸，我便聯絡貨主甲○○說查獲夾藏香菸，他聽了
    沒有什麼反應，只說他知道了，事後約過一個星期，我與甲○○有碰面，便問他
    為何內有夾藏香菸，因為我第一次通知他時，他沒有什麼反應，只說他知道了，
    與一般常情不符，所以我碰到他時便問他說，香菸藏在那裡，他說是藏在茶几，
    將茶几密封」（見偵卷第十三頁背面）、「（問他於警、偵訊時所言實在否）均
    實在」等語，足徵被告早已知悉其進口貨櫃內夾藏私菸之事，否則為何於報關行
    人員告知其進口貨櫃被查獲走私香菸時，仍能從容不迫，並表明私菸藏放處？參
    之被告亦無法偕同所稱曾向其購買傢俱之林坤源、呂學文等人到庭，或提供其等
    年籍、住所，使其等能到庭為其有利之論證，復未能提出資料證明呂學文等人確
    有向其購買傢俱，顯見被告上開所辯，純屬飾卸之詞，要無可採，事證明確，其
    犯行堪以認定。
二、核被告甲○○所為，係違反懲治走私條例第二條第一項之私運管制物品進口逾公
    告數額罪、商標法第六十二條第一款、第六十三條之罪及臺灣省內菸酒專賣暫行
    條例第三十七條第五款之販賣未貼專賣憑證之菸類罪。被告所犯上開數罪間，有
    方法結果之牽連關係，為牽連犯，應從一重之違反懲治走私條例第二條第一項之
    走私罪論處。又被告所犯台灣省內菸酒專賣暫行條例第三十七條第五款之販賣未
    貼專賣憑證之菸類罪部分雖未據公訴人起訴，然本院認該部分與本件業經認定有
    罪部分，具有裁判上一罪之牽連關係，基於審判不可分原則，自得一併審究。爰
    審酌被告之素行尚稱良好，原有正當職業，因貪圖小利而運送走私物品，而該批
    走私物品僅係未貼專賣憑證之仿冒香菸，較諸毒品、槍械等違禁物，對台灣地區
    之社會安寧秩序影響較微，且該批仿冒香菸尚未流入市面，即遭查獲，尚未對台
    灣地區之經濟交易秩序產生影響及被告犯後態度等一切情狀，量處如主文所示之
    刑。查被告前未曾受有期徒刑以上刑之宣告，有臺灣基隆地方法院檢察署刑案資
    料查註紀錄表及本院被告全國前案紀錄表足稽，經此偵審教訓，當知警惕而無再
    犯之虞，本院認本件所宣告之刑，以暫不執行為宜，併諭知緩刑三年，以啟自新
    。至上開緝獲之仿冒香菸二百二十箱（合計六千一百六十條），業經本院於八十
    九年一月三日以八十八年度財專三六號裁定予以沒入在案，有該裁定一紙在卷可
    稽，自無庸再予宣告沒收，附此敘明。
據上論斷，應依刑事訴訟法第二百九十九條第一項前段，懲治走私條例第二條第一項
、第十一條、第十二條，台灣省內菸酒專賣暫行條例第三十七條第五款，商標法第六
十二條第一款、第六十三條，刑法第十一條前段、第五十五條、第七十四條第一款，
判決如主文。
本案經檢察官林楨森到庭執行職務
中      華      民      國      八十九      年     七     月    十三    日
                                      台灣基隆地方法院刑事第二庭
                                          法  官    林  玉  珮
右正本證明與原本無異。
如不服本判決，應於判決送達後十日內向本院提出上訴狀( 應附繕本 )，上訴於臺灣
高等法院。
                                          書記官    莊  怡  麗
中      華      民      國      八十九      年     七  月    十八    日
附錄論罪法條：
懲治走私條例第二條第一項：
私運管制物品進口、出口逾公告數額者，處七年以下有期徒刑，得併科新台幣二十萬
元以下罰金。
懲治走私條例第十一條：
走私行為之處罰，海關緝私條例及本條例無規定者，適用刑法或其他有關法律。
懲治走私條例第十二條：
自大陸地區私運物品進入臺灣地區，或自臺灣地區私運物品前往大陸地區者，以私運
物品進口、出口論，適用本條例規定處斷。
臺灣省內菸酒專賣暫行條例第三十七條第五款：
有左列各款行為之一者，處一年以下有期徒刑拘役或科或併科五千元以下罰金。
五、違反第三十條之規定，販賣或轉讓未貼專賣憑證之菸類或酒類者。
商標法第六十二條第一款：
有左列情事之一者，處五年以下有期徒刑、拘役或科或併科五萬元以下罰金：
一、於同一商品或同類商品，使用相同或近似於他人註冊商標之圖樣者。
二、於有關同一商品或同類商品之廣告、標帖、說明書、價目表或其他文書，附加相
同或近似於他人註冊商標圖樣而陳列或散布者。
商標法第六十三條
惡意使用他人商標之名稱，作為自己公司或商號名稱之特取部分，而經營同一或同類
商品之業務，經利害關係人請求其變更，而不申請變更登記者，處一年以下有期徒刑
、拘役或科二千元以下罰金。


司法院資訊處製作；財團法人民間司法改革基金會備份。
